【裁判字號】    99,審訴,1621
【裁判日期】    990720
【裁判案由】    毒品危害防制條例
【裁判全文】
臺灣高雄地方法院刑事判決            99年度審訴字第1621號
公  訴  人  臺灣高雄地方法院檢察署檢察官
被      告  張豐哲
上列被告因毒品危害防制條例案件，經檢察官提起公訴（99年度
毒偵字第1837號），被告就被訴事實均為有罪陳述，經本院告知
簡式審判程序之旨，並聽取公訴人及被告之意見後，合議庭裁定
由受命法官獨任依簡式審判程序審理，判決如下：
    主  文
張豐哲施用第一級毒品，處有期徒刑柒月，扣案之第一級毒品海
洛因壹包（檢驗前淨重零點壹零玖公克、檢驗後淨重零點零玖玖
公克）沒收銷燬之；又施用第二級毒品，處有期徒刑月。應執
行有期徒刑玖月，扣案之第一級毒品海洛因壹包（檢驗前淨重零
點壹零玖公克、檢驗後淨重零點零玖玖公克）沒收銷燬之。
    事  實
一、張豐哲前於民國97年間，因施用毒品案件，經本院以97年度
    毒聲字第149號裁定令入勒戒處所施以觀察、勒戒後，認有
    繼續施用毒品傾向，復經本院以97年度審毒聲字第590號裁
    定令入戒治處所施以強制戒治，於98年5月26日執行完畢，
    由臺灣高雄地方法院檢察署檢察官以98年度戒毒偵字第106
    號為不起訴處分確定。又前因肅清煙毒條例、麻醉藥品管理
    條例、搶奪、竊盜等案件，分別經本院以81年度訴字第2748
    號、82年度訴字第4461號、86年度訴字第514號及臺灣高等
    法院高雄分院以86年度上訴字第516號、86年度上訴字第166
    3號判處有期徒刑3年4月、3年2月、3月、11年、3年4月、8
    月、5月，除有期徒刑11年不得減刑外，其餘有期徒刑嗣經
    減刑為有期徒刑1年8月、1年7月、1月又15日、1年8月、4月
    、2月又15日，合併定應執行刑為1年7月又15日、12年6月確
    定，接續執行於96年9月21日縮短刑期假釋出監，所餘期間
    付保護管束，假釋期滿日為103年10月2日（不構成累犯）。
    詎其猶不知悔改，竟基於施用第一級毒品海洛因及施用第二
    級毒品甲基安非他命之犯意，於99年2月9日凌晨3、4時許，
    在屏東縣屏東市○○街23號4樓居處內，以針筒注射之方式
    ，施用第一級毒品海洛因1 次。另於施用第一級毒品海洛因
    後，在上開處所，以玻璃球燒烤吸食煙霧之方式，施用第二
    級毒品甲基安非他命1 次。嗣於同年2 月9 日10時30分許，
    在上開處所，因另案執行搜索為警查獲，並扣得第一級毒品
    海洛因1 包（檢驗前淨重0.109 公克、檢驗後淨重0.099 公
    克），經警徵得同意採集其尿液送驗，結果呈嗎啡、可待因
    、甲基安非他命陽性反應，始悉上情。
二、案經高雄市政府警察局移請臺灣高雄地方法院檢察署檢察官
    偵查起訴。
    理  由
一、本件被告張豐哲所犯均為死刑、無期徒刑、最輕本刑為3年
    以上有期徒刑以外之罪，其於準備程序中就被訴事實為有罪
    之陳述，經本院告知簡式審判程序之旨，並聽取當事人意見
    後，合議庭認宜進行簡式審判程序，爰依刑事訴訟法第273
    條之1第1項規定，裁定由受命法官獨任進行簡式審判程序，
    合先敘明。
二、上揭犯罪事實均據被告張豐哲於偵查、本院審理中坦承不諱
    ；復有第一級毒品海洛因1包扣案可憑；又其為警所採集尿
    液經送檢驗後，結果呈嗎啡、可待因、甲基安非他命之陽性
    反應，有高雄市政府警察局刑警大隊偵二隊四分隊99年度偵
    辦毒品案尿液採證代碼對照表（檢體編號：L4-019）、高雄
    市立凱旋醫院99年3月15日濫用藥物尿液檢驗報告各1份附卷
    可稽。另扣案之白色粉末1包，經送鑑驗結果，確係第一級
    毒品海洛因（檢驗前淨重0.109 公克、檢驗後淨重0.099 公
    克），有高雄市立凱旋醫院99年3 月19日濫用藥物成品檢驗
    鑑定書1 紙附卷可稽，足認被告自白均核與事證相符，自得
    為認定被告犯罪之依據。故本案事證明確，被告犯行均堪認
    定。被告前於97年間，因施用毒品案件，經本院以97年度毒
    聲字第149 號裁定令入勒戒處所施以觀察、勒戒後，認有繼
    續施用毒品傾向，復經本院以97年度審毒聲字第590 號裁定
    令入戒治處所施以強制戒治，於98年5 月26日執行完畢，由
    臺灣高雄地方法院檢察署檢察官以98年度戒毒偵字第106 號
    為不起訴處分確定乙節，有臺灣高等法院被告前案紀錄表1
    份附卷可參，足認被告於首次強制戒治執行完畢釋放後，5
    年內再犯毒品危害防治條例第10條之施用毒品罪，自應依法
    論科。
三、核被告所為，係犯毒品危害防制條例第10條第1項之施用第
    一級毒品罪及同條第2項之施用第二級毒品罪。其施用第一
    級毒品海洛因與第二級毒品甲基安非他命前各別持有海洛因
    、甲基安非他命之低度行為，應各為施用之高度行為所吸收
    ，均不另論罪。又被告所犯前揭2罪間，犯意各別，且行為
    及時間互殊，應予分論併罰。爰審酌被告前因施用毒品之犯
    行，經施以觀察、勒戒、強制戒治執行完畢後，仍無法戒除
    毒癮，竟再為本件犯行，足見其惡習已深且戒絕毒癮之意志
    不堅，未能體悟施用毒品對自己、家人造成之傷害及社會之
    負擔；惟念被告犯後坦承犯行，態度尚可，另慮及施用毒品
    本質上係屬戕害自身健康之行為，尚未直接危害他人，反社
    會性程度應屬較低；及被告之生活狀況、品行、智識程度等
    一切情狀，分別量處如主文所示之刑，並定其應執行之刑，
    藉資懲儆。末按查獲之第一、二級毒品，不問屬於犯人與否
    ，均沒收銷燬之，毒品危害防制條例第18條第1項前段定有
    明文。扣案之白色粉末1包，經鑑定結果確係第一級毒品海
    洛因，業如上述，而包裝袋與其上殘留之毒品，已難以分析
    剝離，自應與第一級毒品海洛因同視，爰依上開規定宣告沒
    收銷燬之；至鑑驗耗損之毒品，既已滅失，無庸再宣告沒收
    銷燬，併此敘明。
據上論斷，應依刑事訴訟法第273條之1第1項、第299條第1項前
段，毒品危害防制條例第10條第1項、第2項、第18條第1項前段
，刑法第11條、第51條第5款，判決如主文。
本案經檢察官黃齡慧到庭執行職務。
中    華    民    國    99    年    7     月    20    日
                  刑事第十庭    法  官    李代昌
以上正本證明與原本無異。
如不服本判決應於收受本判決後10日內向本院提出上訴書狀，並
應敘述具體理由，如未敘述上訴理由者，應於上訴期間屆滿後20
日內補提理由書狀於本院（均須按他造當事人之人數附繕本）「
切勿逕送上級法院」。
中    華    民    國    99    年    7     月    20    日
                                 書記官   黃振祐
附錄本判決論罪科刑適用法條：
毒品危害防制條例第10條
施用第一級毒品者，處6月以上5年以下有期徒刑。
施用第二級毒品者，處3年以下有期徒刑。

司法院資訊處製作；財團法人民間司法改革基金會備份。
